臺灣桃園地方法院刑事判決　　　　　　 94年度訴緝字第178號
公　訴　人　臺灣桃園地方法院檢察署檢察官
被　　　告　戊○○
上列被告因偽造文書等案件，經檢察官提起公訴（93年度偵字第
4544號），經本院合議庭裁定改依簡式審判程序，判決如下：
    主  文
戊○○共同連續攜帶兇器竊盜，累犯，處有期徒刑貳年陸月。扣
案之砂輪機壹組，及未扣案之螺絲起子壹支、鑿子壹支、鐵模拾
個，均沒收。
    事  實
一、戊○○前於民國91年間因竊盜案件，經臺灣板橋地方法院於
    91年6 月23日以91年度板簡字第815 號判決判處有期徒刑6
    月確定，於91年7 月16日易科罰金執行完畢（構成累犯）。
    詎仍不知悔改，竟與高慶明（已先行審結）謀議竊取曳引車
    改裝、拆解後變賣，並約定每售出1 車，高慶明即可獲得新
    臺幣（下同）30,000元之酬勞，協議既定，戊○○乃與高慶
    明共同基於意圖為自己不法所有之概括犯意聯絡，自92年6
    月20日起至同年8 月22日止，連續於附表所示之時間、地點
    ，由戊○○攜帶其所有客觀上可供兇器使用之螺絲起子1 支
    ，或指示高慶明駕車載送，或獨自外出尋得下手目標後，即
    持該起子插入電門鎖啟動引擎，而以此方式，共同竊取甲○○、通得汽車貨櫃運輸公司（由丙○○管理使用）、乙○○
    、丁○○、己○○等人所有之曳引車及板車得逞，其中除附
    表編號5 所示曳引車、板車係暫停於後述之「玄明宮停車場
    」外，其餘車輛均由戊○○駕駛至高慶明出面承租之新竹縣
    新豐鄉後湖村後湖仔49之1 號倉庫內，交予高慶明改裝、拆
    解（毀損部分，均未據告訴），戊○○則負責找尋買主；又
    渠2 人於竊得附表編號2 所示車牌號碼KL -718 號曳引車後
    ，為圖順利出售，復共同基於偽造準私文書之犯意聯絡，持
    分屬渠2 人所有之鑿子、砂輪機及鐵模等工具，將該曳引車
    原有之引擎號碼0000000 號及車身號碼YS2PA4X2Z00000000
    號磨去後，重新打印偽造為引擎號碼531762號、車身號碼YS
    2PA4XＺ 000000000號，足以生損害於車主通得汽車貨櫃運輸
    公司、汽車製造廠商對於車輛鑑別之正確性及交通監理機關
    就車籍管理之正確性。嗣戊○○、高慶明於92年8 月25日18
    時許，在桃園縣新屋鄉○○○路○ 段396 號旁之「玄明宮停
    車場」，正欲駕駛暫停該處如附表編號5 所示車牌號碼GW-7
    67 號 曳引車（後拖KY-75 號板車）離開時，為警當場查獲
    ，進而在上址倉庫內，起獲如附表編號1 、2 、3 所示曳引
    車頭（其中編號1 所示曳引車已無引擎、號牌、車輪），及
    附表編號4 所示曳引車之號牌2 面（車身已變賣），並扣得
    高慶明所有供偽造上開車身號碼及引擎號碼所用之砂輪機1
    組，始悉上情。
二、案經桃園縣政府警察局大園分局報請臺灣桃園地方法院檢察
    署檢察官偵查起訴。
    理  由
一、前揭犯罪事實，業據被告戊○○於本院審理時坦承不諱，核
    與證人即共犯高慶明於審理中供認之情節相符，並經被害人
    甲○○、丙○○、乙○○、丁○○、己○○於警詢中指訴綦
    詳，且有贓物領據6 紙、認領保管單1 紙、贓物認領代保管
    單4 紙（內含認領清冊1 份）、車輛失竊電腦輸入單影本2
    紙、車輛協尋電腦輸入單影本2 紙、車輛協尋證明單影本2
    紙、汽車新領牌照登記書影本2 紙、拖車新領牌証登記書影
    本1 紙、拖車牌證登記影本1 紙、車輛竊盜車牌失竊資料個
    別查詢報表—查詢車輛認可資料5 件、起獲車輛照片影本6
    張及查獲現場照片42張在卷可稽。而如附表編號2 所示車牌
    號碼KL-718號曳引車之引擎號碼0000000 號及車身號碼YS2P
    A4 X2Z000000 00 號，確經偽造為引擎號碼0000000 號、車
    身號碼YS2PA4XＺ0 00000000號之情，亦有照片6 張及汽車檢
    驗紀錄表影本及車輛檢驗紀錄表影本各1 份附卷足憑，此外
    ，復有砂輪機1 組扣案可資佐證，是被告之任意性自白經前
    開證據補強後，應認與事實相符。綜上所述，本件事證明確
    ，被告犯行堪以認定，應予依法論科。
二、按刑法第321 條第1 項第3 款之攜帶兇器竊盜罪，所謂兇器
    之種類並無限制，凡客觀上足對人之生命、身體、安全構成
    威脅，具有危險性之兇器均屬之，且只須行竊時攜帶此種具
    有危險性之兇器為已足，並不以攜帶之初有行兇之意圖為必
    要，而螺絲起子係足以殺傷人之生命、身體之器械，顯為具
    有危險性之兇器；又引擎（車身）號碼係車輛製造廠商出廠
    之標誌，乃表示一定用意之證明，依刑法第220 條之規定，
    應以私文書論，將原有車輛上之引擎（車身）號碼更換，乃
    具有創設性，屬偽造私文書（最高法院66年度臺上字第1961
    號判例意旨參照）。查被告攜帶螺絲起子行竊如附表所示之
    曳引車及板車後，復將其中附表編號2 所示曳引車原有之引
    擎號碼及車身號碼磨去，並重新打印引擎號碼及車身號碼，
    已具創設性，核其所為，係犯刑法第321 條第1 項第3 款之
    攜帶兇器竊盜罪，及同法第220 條第1 項、第210 條之偽造
    準私文書罪。被告戊○○就上開偽造準私文書之犯行，與共
    犯高慶明間，有犯罪聯絡及行為分擔，自屬共同正犯。次按
    以自己共同犯罪之意思，參與犯罪構成要件以外之行為，或
    以自己共同犯罪之意思，事前同謀，而由其中一部分人實行
    犯罪之行為者，亦均應認為共同正犯，使之對於全部行為所
    發生之結果，負其責任（司法院大法官會議釋字第109 號參
    照），而共犯高慶明與被告事先已有共同竊盜之謀議，雖未
    下手行竊，然其既有共同犯罪之意思，縱僅參與載送被告前
    往竊盜等犯罪構成要件以外之行為，或推由被告1 人實施竊
    盜，依前揭解釋意旨，仍應認其就上揭各次竊盜之犯行，均
    為共同正犯。被告分別更改車身號碼及引擎號碼，係基於單
    一偽造準私文書之犯意，於時間、空間緊密相連之環境下接
    續而為，以實現一犯罪構成要件之單一行為，為接續犯，應
    僅成立一偽造準私文書罪。又被告先後5 次攜帶兇器竊盜之
    犯行，時間緊接，方法相同，觸犯構成要件相同之罪名，顯
    係基於概括犯意反覆為之，為連續犯，依刑法第56條之規定
    ，以一罪論，並加重其刑。再被告有如事實欄所載之前科及
    執行情形，有臺灣高等法院被告前案紀錄表及臺灣桃園地方
    法院檢察署刑案資料查註紀錄表各1 份在卷可考，其於5 年
    內再犯本件有期徒刑以上之各罪，為累犯，應依刑法第47條
    規定，分別依法加重及遞加重其刑。而被告竊取他人車輛之
    目的，本在於拆解、改裝或更換車身號碼、引擎號碼以圖出
    售牟利，則其前揭所犯攜帶兇器竊盜罪、偽造準私文書罪間
    ，自有方法與目的之牽連關係，依同法第55條之規定，應從
    較重之攜帶兇器竊盜罪處斷。公訴人認被告所犯前揭2 罪，
    犯意各別，行為互殊，應分論併罰，容有誤會。爰審酌被告
    不思循正當途徑獲取財富，而竊取他人車輛拆解、改裝，甚
    或更換車身號碼、引擎號碼以圖出售牟利，危害社會治安，
    對被害人等造成損害非輕，惟念其犯罪後尚知坦承犯行，態
    度良好等一切情狀，量處如主文所示之刑，以示懲儆。
三、扣案之砂輪機1 組，及未扣案之螺絲起子1 支、鑿子1 支、
    鐵模10個，係共犯高慶明及被告所有，供犯竊盜罪或偽造準
    私文書罪所用之物，業據被告及該共犯供明在卷，且無證據
    證明前揭未查扣物品已經滅失，爰均依刑法第38條第1 項第
    2 款之規定對被告宣告沒收之。至其餘扣案之螺絲起子1 組
    、破壞剪1 支、打風機1 台、切割器2 具、噴漆工具1 組、
    開口板手1 組、套筒工具1 組、活動板手1 支、氣動板手1
    支（4 分）、90氣動板手1 支（6 分）、氣動板手1 支（6
    分）、磨土機1 組、砂紙1 組、空氣管1 組、電鑽1 組等物
    ，則分屬共犯高慶明、被告及其友人所有，惟係供拆解、改
    裝車輛之用，與渠等竊盜或偽造準文書之犯行，俱無直接關
    聯，又非違禁物，自不予宣告沒收。另偽造之車身號碼及引
    擎號碼，係打印於附表編號2 所示之曳引車上，已經被害人
    丙○○立據領回，而非被告或共犯所有，依法亦不得諭知沒
    收，附此敘明。
四、又本件被告所犯係死刑、無期徒刑或最輕本刑為3 年以上有
    期徒刑以外之罪，亦非高等法院管轄第一審之案件，其於準
    備程序中就被訴事實為有罪之陳述，經本院告知簡式審判程
    序之旨，並聽取公訴人、被告之意見後，爰依刑事訴訟法第
    273 條之1 第1 項規定合議裁定由受命法官獨任進行簡式審
    判程序，亦予敘明。
據上論斷，應依刑事訴訟法第273 條之1 第1 項、第299 條第1
項前段，刑法第28條、第56條、第321 條第1 項第3 款、第220
條第1 項、第210 條、第55條、第47條、第38條第1 項第2 款，
判決如主文。
本案經檢察官崔秉君到庭執行職務。
中　　華　　民　　國　　94　　年　　12　　月　　2 　　日
                刑事第十一庭  法　官　  丁 俊 成
以上正本證明與原本無異。
如不服本判決，應於判決送達後10日內向本院提出上訴狀（應附
繕本），上訴於臺灣高等法院。
　　　　　　　　　　　　　　　書記官　  簡 慧 瑛
中　　華　　民　　國　　94　　年　　12　　月　　5 　　日
附錄本案論罪科刑依據之法條：
刑法第321條：
犯竊盜罪而有左列情形之一者，處六月以上、五年以下有期徒刑
：
一、於夜間侵入住宅或有人居住之建築物、船艦或隱匿其內而犯
    之者。
二、毀越門扇、牆垣或其他安全設備而犯之者。
三、攜帶兇器而犯之者。
四、結夥三人以上而犯之者。
五、乘火災、水災或其他災害之際而犯之者。
六、在車站或埠頭而犯之者。
前項之未遂犯罰之。
 附表
┌──┬─────────┬─────────┬───┬────────┐
│編號│　　犯罪時間　　　│　　犯罪地點　　　│被害人│　　所得財物　　│
├──┼─────────┼─────────┼───┼────────┤
│ 1  │92年6 月20日凌晨1 │臺北縣三重市重新橋│甲○○│車牌號碼KC-420號│
│　　│時許。　　　      │下。　　　　　　  │　　　│曳引車1輛。     │
├──┼─────────┼─────────┼───┼────────┤
│ 2  │92年7 月7 日凌晨1 │桃園縣平鎮市廣興91│通得汽│車牌號碼KL-718號│
│　　│時許。　　　　    │之3號前。　　     │車貨櫃│曳引車1輛。　   │
│    │　                │　                │運輸公│　              │
│    │                  │                  │司所有│                │
│    │                  │                  │，而由│                │
│    │                  │                  │丙○○│                │
│    │                  │                  │管領。│                │
├──┼─────────┼─────────┼───┼────────┤
│ 3  │92年8 月5 日凌晨1 │臺北縣新店市○○街│乙○○│車牌號碼123-KA號│
│　　│時許。　　　　　  │北二高橋下。　　　│　　　│曳引車1 輛及88-F│
│　　│　　　　　　　　　│　                │　　　│C 號板車車牌1 面│
│　　│　　　　　　　　　│　　　　　　　　　│　　　│。              │
├──┼─────────┼─────────┼───┼────────┤
│ 4  │92年8 月10日凌晨1 │臺北縣新店市○○路│丁○○│車牌號碼662-GF號│
│　　│時許。　　　　　  │1段三號前。　     │　　　│號曳引車1輛。   │
├──┼─────────┼─────────┼───┼────────┤
│ 5  │92年8 月22日凌晨1 │宜蘭縣宜蘭市○○路│己○○│車牌號碼GW-767號│
│　　│時許。　　　      │549號旁空地。　　 │　　　│曳引車及KY-75 號│
│　　│　　　　　　　　　│　　　　　　　　　│　　　│板車各1輛。     │
└──┴─────────┴─────────┴───┴────────┘
